臺灣宜蘭地方法院刑事判決
                                    110年度交易字第137號
公  訴  人  臺灣宜蘭地方檢察署檢察官
被      告  黃書琳



上列被告因公共危險案件，經檢察官提起公訴（110年度偵字第
715號），並由檢察官聲請改依協商程序而為判決，本院判決如
下：
    主          文
黃書琳犯不能安全駕駛動力交通工具罪，累犯，處有期徒刑伍月
，如易科罰金，以新臺幣壹仟元折算壹日。
    犯罪事實及理由
一、本案犯罪事實、證據及應適用之法條，除證據部分增列被告
    黃書琳於本院準備程序中之自白外，餘均引用檢察官起訴書
    之記載（如附件）。
二、本案經檢察官與被告於審判外達成協商之合意，且被告已認
    罪。經查，上開協商合意並無刑事訴訟法第455條之4第1項
    所列情形，檢察官聲請改依協商程序而為判決，本院爰不經
    言詞辯論，於協商合意範圍內為協商判決。
三、應適用之法條：
    刑事訴訟法第455條之2第1項、第455條之4第2項、第455條
    之8、第454條第2項，刑法第185條之3第1項第1款、第47條
    第1項。
四、協商判決除有刑事訴訟法第455條之4第1項第1款於本訊問程
    序終結前，被告撤銷協商合意或檢察官撤回協商聲請者；第
    2款被告協商之意思非出於自由意志者；第4款被告所犯之罪
    非第455條之2第1項所定得以協商判決者；第6款被告有其他
    較重之裁判上一罪之犯罪事實者；第7款法院認應諭知免刑
    或免訴、不受理者情形之一，及違反同條第2項「法院應於
    協商合意範圍內為判決；法院為協商判決所科之刑，以宣告
    緩刑或二年以下有期徒刑、拘役或罰金為限」之規定者外，
    不得上訴。
五、如有前項得上訴之情形，得自收受判決送達之翌日起20日內
    ，向本院提出上訴書狀，上訴於第二審法院。
六、本案經檢察官薛植和提起公訴，檢察官劉憲英到庭執行職務
    。
中　　華　　民　　國　　110 　年　　8 　　月　　20　　日
                  刑事第五庭  法  官  陳嘉瑜
以上正本證明與原本無異。　　　　　　　　　　　
　　　　　　　　　　　        書記官  陳蒼仁
中　　華　　民　　國　　110 　年　　8 　　月　　20　　日
附錄本案論罪法條全文：
中華民國刑法第185條之3
駕駛動力交通工具而有下列情形之一者，處 2 年以下有期徒刑
，得併科 20 萬元以下罰金：
一、吐氣所含酒精濃度達每公升零點二五毫克或血液中酒精濃度
    達百分之零點零五以上。
二、有前款以外之其他情事足認服用酒類或其他相類之物，致不
    能安全駕駛。
三、服用毒品、麻醉藥品或其他相類之物，致不能安全駕駛。
因而致人於死者，處 3 年以上 10 年以下有期徒刑；致重傷者
，處 1 年以上 7 年以下有期徒刑。　
曾犯本條或陸海空軍刑法第 54 條之罪，經有罪判決確定或經緩
起訴處分確定，於五年內再犯第 1 項之罪因而致人於死者，處
無期徒刑或 5 年以上有期徒刑；致重傷者，處 3 年以上 10 年
以下有期徒刑。
附件：
臺灣宜蘭地方檢察署檢察官起訴書
                                      110年度偵字第715號
    被　　　告　黃書琳 　男　37歲（民國00年0月0日生）
                         住宜蘭縣○○鄉○○村0鄰○○○路000巷00號
                         國民身分證統一編號：Z000000000
　　　　　　　　　　　　 號
上列被告因公共危險案件，業經偵查終結，認應提起公訴，茲將
犯罪事實及證據並所犯法條分敘如下：
        犯罪事實
一、黃書琳前因公共危險案件，經臺灣臺北地方法院以108年度
    交簡字第343號判決判處有期徒刑4月確定，於108年5月2日
    易科罰金執行完畢。詎猶不知悛悔，其明知服用酒類後，不
    能駕駛動力交通工具，自109年10月24日6時前某時許，在宜
    蘭縣○○鄉○○○路000巷00號住處飲用酒類後，仍於同日6時許
    ，騎乘車牌號碼000 -000號普通重型機車上路行駛於道路。
    嗣於同日6時59分許，行經宜蘭縣○○鎮○○○路000號前附近時
    ，因不勝酒力，撞擊停放於上址路旁之照明燈桿，嗣經警據
    報前往處理，並於同日8時4分許，對其實施酒精濃度測試，
    結果測得其吐氣所含酒精濃度達每公升1.22毫克。
二、案經宜蘭縣政府警察局羅東分局報告偵辦。證據並所犯法條
一、證據清單

編號 證據名稱 待證事實 1 被告黃書琳於偵查中之供述 坦承於上開時地飲酒之情不諱，惟矢口否認有酒後騎車之舉。 2 證人即沈全警員於偵查中之證述 佐證上開犯罪事實。 3 證人羅姿涵於偵查中之證述 佐證上開犯罪事實。 4 宜蘭縣政府警察局羅東分局當事人酒精測定紀錄表、宜蘭縣政府警察局舉發違反道路交通管理事件通知單影本、道路交通事故現場圖、道路交通事故調查報告表(一)(二)、警員職務報告2份 佐證上開犯罪事實。 5 監視器翻拍照片、查獲照片 佐證上開犯罪事實。 
二、核被告所為，係犯刑法第185條之3第1項第1款之公共危險罪
    嫌。又被告前有如犯罪事實欄所載之論罪科刑執行情形，有
    刑案資料查註紀錄表在卷可稽，其於有期徒刑執行完畢後，
    5年以內故意再犯本件有期徒刑以上之罪，為累犯，請參照
    司法院釋字第775號解釋意旨，審酌是否依刑法累犯規定加
    重其刑。
三、依刑事訴訟法第251條第1項提起公訴。
    此　致
臺灣宜蘭地方法院
中　　華　　民　　國　 110　　年　　3 　　月　　31　　日
                              檢　察　官  薛  植  和
所犯法條
中華民國刑法第185條之3
駕駛動力交通工具而有下列情形之一者，處 2 年以下有期徒刑
，得併科 20 萬元以下罰金：
一、吐氣所含酒精濃度達每公升零點二五毫克或血液中酒精濃度
    達百分之零點零五以上。
二、有前款以外之其他情事足認服用酒類或其他相類之物，致不
    能安全駕駛。三、服用毒品、麻醉藥品或其他相類之物，致
    不能安全駕駛。因而致人於死者，處 3 年以上 10 年以下
    有期徒刑；致重傷者，處 1 年以上 7 年以下有期徒刑。曾
    犯本條或陸海空軍刑法第 54 條之罪，經有罪判決確定或經
    緩起訴處分確定，於五年內再犯第 1 項之罪因而致人於死
    者，處無期徒刑或 5 年以上有期徒刑；致重傷者，處 3 年
    以上 10 年以下有期徒刑。